臺灣苗栗地方法院民事小額判決
111年度苗小字第283號
原      告  富邦產物保險股份有限公司

法定代理人  賴榮崇  
訴訟代理人  黃鐘毅  
被      告  鍵蒼企業股份有限公司


法定代理人  黃湘玲  
被      告  萬盈良  
共      同
訴訟代理人  張孝義  
            范睿樺  
上列當事人間請求侵權行為損害賠償(交通)事件，本院於111年4
月26日言詞辯論終結，判決如下：
    主  文
原告之訴駁回。
訴訟費用新臺幣（下同）1,000元由原告負擔。
   事實及理由
一、原告主張：被告萬盈良為被告鍵蒼企業股份有限公司(下稱
    鍵蒼公司)之受僱人，萬盈良於110年7月23日(下稱案發時間
    )駕駛車牌號碼000-000號自用曳引車(下稱A車)，行經苗栗
    縣○○鄉○道○號北向141公里處（下稱案發地點）中線車道時
    ，因車載砂石未妥當固定致掉落，適有原告承保訴外人巧舜
    企業有限公司所有、由訴外人楊文修駕駛之車牌號碼000-00
    00號自用小客車(下稱B車)駛至案發地點內側車道，其前擋
    風玻璃因而遭A車所掉落之砂石擊中破裂，受有必要修復費
    用5萬8,418元(工資8,060元、零件5萬358元)之損害，原告
    已依保險契約賠付前開費用完畢，依保險法第53條規定，得
    代位請求被告賠償上開損害。爰依民法第184條第1項前段、
    第191條之2、第196條、保險法第53條等規定，提起本訴。
    並聲明：被告應連帶給付原告5萬8,418元，及自起訴狀繕本
    送達最後一位被告之翌日起至清償日止，按年息5%計算之利
    息。
二、被告答辯：B車擋風玻璃破裂並非萬盈良造成。並聲明：原
    告之訴駁回。
三、法院之判斷
　㈠原告主張B車之前擋風玻璃遭碎石擊中破裂，修復費用為5萬8
    ,418元，原告業已依保險契約約定賠付修復費用完畢等情，
    業據其提出車損照片、汽(機)車險理賠申請書、台明賓士汽
    車股份有限公司估價單、電子發票證明聯等為證（見卷第22
    至25頁)，固堪信為真實。惟因故意或過失，不法侵害他人
    之權利者，負損害賠償責任；汽車、機車或其他非依軌道行
    駛之動力車輛，在使用中加損害於他人者，駕駛人應賠償因
    此所生之損害，民法第184條第1項前段、第191條之2前段分
    別定有明文。而侵權行為之成立，須行為人因故意過失不法
    侵害他人權利，亦即行為人須具備歸責性、違法性，並不法
    行為與損害間有因果關係，始能成立，且主張侵權行為損害
    賠償請求權之人，對於侵權行為之成立要件應負舉證責任（
    最高法院100年度台上字第328號判決意旨參照）。本件B車
    擋風玻璃碎裂是否是因A車搭載之砂石掉落導致，被告既有
    爭執，即應由原告就此負舉證責任。
　㈡萬盈良於警詢時陳述：我車載細砂，不會因為掉砂石的情況
    發生，對方僅有我車照片，本件交通事故我不認同是我所造
    成（卷第44頁）。而原告所提照片（卷第79頁）雖有拍攝到
    B車前擋風玻璃右下方輕微碎裂，惟並未拍攝到A車上之砂石
    掉落擊中B車致使該車前擋風玻璃破裂之過程，員警亦已確
    認B車行車紀錄器無影像（卷第46頁），原告所提照片，於B
    車前擋風玻璃碎裂後繼續行駛與其他同類型大貨車或砂石車
    相遇時均可拍出類似照片，故僅依原告所提前開照片，本院
    實無從認定B車擋風玻璃碎裂是因A車搭載之砂石掉落造成。
四、綜上所述，原告未能舉證B車擋風玻璃碎裂是因A車搭載之砂
    石掉落造成，則其依侵權行為之法律關係請求被告修復擋風
    玻璃支出之費用，即無理由，應予駁回。本件係依小額訴訟
    程序所為裁判，本院沅依民事訴訟法第436條之19第1項規定
    ，確定本件訴訟費用1,000元（裁判費）之負擔如主文第2項
    所示。
五、訴訟費用負擔之依據：民事訴訟法第78條。
中　　華　　民　　國　　111 　年　　4 　　月　　29　　日
                  苗栗簡易庭  法　官　王筆毅
以上正本係照原本作成。
如不服本判決，應於判決送達後20日內，以判決違背法令為理由
，向本院提出上訴狀並表明上訴理由，及須按他造當事人之人數
附繕本。如委任律師提起上訴者，應一併繳納上訴審裁判費。
上訴理由應表明：
  一、原判決所違背之法令及其具體內容，
  二、依訴訟資料可認為原判決有違背法令之具體事實。
如未表明上訴理由者，應於上訴後20日內向本院提出上訴理由。
當事人如對本件訴訟內容有所疑義，得聲請閱卷。
                              書記官　劉家蕙
中　　華　　民　　國　　111 　年　　4 　　月　　29　　日